臺灣桃園地方法院刑事判決
111年度簡上字第178號
上  訴  人
即  被  告  吳銘村



上列上訴人即被告因傷害案件，不服本院中華民國111年3月1日1
10年度桃簡字第2200號第一審簡易判決（聲請簡易判決處刑書案
號：110年度偵字第36053號），提起上訴，本院管轄之第二審合
議庭判決如下：
    主  文
上訴駁回。
    事  實
一、吳銘村於民國110年8月4日晚間6時20分許，在桃園市○○區○○
    路000號前，因細故與陳韻如發生爭執，竟基於傷害之犯意
    ，以巴掌摑擊陳韻如臉部，致陳韻如受有左臉、左耳挫傷及
    左側耳鼓膜創傷性破裂等傷害。
二、案經陳韻如訴由桃園市政府警察局桃園分局報告臺灣桃園地
    方檢察署檢察官偵查後聲請簡易判決處刑。
    理  由
一、證據能力：按被告以外之人於審判外之言詞或書面陳述，除
    法律有規定者外，不得作為證據；又被告以外之人於審判外
    之陳述，雖不符合同法第159條之1至第159條之4之規定，但
    經當事人於審判程序同意作為證據，法院審酌該言詞陳述或
    書面陳述作成時之情況，認為適當者，亦得為證據；當事人
    、代理人或辯護人於法院調查證據時，知有第159條第1項不
    得為證據之情形，而未於言詞辯論終結前聲明異議者，視為
    有前項之同意，刑事訴訟法第159條第1項及第159條之5分別
    定有明文。查檢察官、被告吳銘村就下述供述證據方法之證
    據能力，於言詞辯論終結前均未聲明異議，而經本院審酌各
    該證據方法之作成時，並無其他不法之情狀，均適宜為本案
    之證據，依刑事訴訟法第159條之5之規定，有證據能力。其
    餘資以認定本案犯罪事實之非供述證據，亦查無違反法定程
    序取得之情，依刑事訴訟法第158條之4規定反面解釋，洵具
    證據能力。
二、認定犯罪事實之依據及理由：訊據被告吳銘村於本院準備及
    審理時坦承上情不諱，核與告訴人陳韻如於偵查中之證述相
    符，並有敏盛綜合醫院診斷證明書2紙、現場監視錄影畫面
    截圖照片7紙、檢察事務官勘驗筆錄附卷可稽，應認被告上
    開具任意性之自白與事實相符，洵堪採信。從而，被告前揭
    犯行事證明確，應予依法論罪科刑。
三、論罪科刑及駁回上訴之理由：
　㈠核被告所為，係犯刑法第277條第1項之傷害罪。
　㈡按法官於有罪判決如何量處罪刑，甚或是否宣告緩刑，均為
    實體法賦予審理法官裁量之刑罰權事項，法官行使此項裁量
    權，自得依據個案情節，參酌刑法第57條所定各款犯罪情狀
    之規定，於法定刑度內量處被告罪刑；除有逾越該罪法定刑
    或法定要件，或未能符合法規範體系及目的，或未遵守一般
    經驗及論理法則，或顯然逾越裁量，或濫用裁量等違法情事
    之外，自不得任意指摘其量刑違法（最高法院80年台非字第
    473號、75年台上字第7033號、72年台上字第6696號、72年
    台上字第3647號等判例參照）。
　㈡被告上訴意旨略以：原審判決刑度過重，請從輕量刑等語。
　㈢查原審以被告犯罪事證明確，就其刑之量定既已審酌被告與
    告訴人間僅因細故發生爭執，不思以理性解決紛爭，被告竟
    徒手以揮擊之方式毆打告訴人，致告訴人受有上開傷勢，顯
    見其自我情緒管理能力及尊重他人身體法益之法治觀念有待
    加強，所為並非可取；再酌以其犯罪之動機、目的、手段、
    告訴人所受傷勢輕重，及其教育程度、工作、家庭經濟狀況
    等一切情狀，量處拘役50日，如易科罰金以新臺幣1,000元
    折算1日。經核原審上開科處之刑，並未逾刑法刑法第277條
    第1項之法定刑度範圍，亦無裁量逾越或裁量濫用之明顯違
    法情事，復已斟酌刑法第57條所規定之量刑事由。又本院斟
    酌被告於偵查及原審訊問時否認犯行，雖於提起上訴後，在
    本院準備及審理時坦承犯行，惟迄今仍未與告訴人達成和解
    、賠償其損失或取得其原諒，亦未見其為取得告訴人之原諒
    有何真摯之努力，是其犯後態度並未有明顯大幅之改善，堪
    認原審上開所量處之刑，尚屬適當。從而，被告猶執前詞提
    起上訴，為無理由，應予駁回。
四、據上論斷，應依刑事訴訟法第455條之1第1項、第3項、第36
    8條，判決如主文。
本案經檢察官楊挺宏聲請簡易判決處刑，檢察官范玟茵到庭執行
職務。
中　　華　　民　　國　　111 　年　　8 　　月　　26　　日
            刑事第十四庭  審判長  法　官　    江德民
　　　　　　
　　　　　　　　　                法  官      吳天明
　　　　　　　　　　　　　　　　　　　 
　　　　　　　　　                法  官      劉得為
以上正本證明與原本無異。
不得上訴。
　　　　　　　　　　　　　　　    書記官　　　林思妤
中　　華　　民　　國　　111 　年　　8 　　月　　26　　日
附錄本案論罪科刑依據之法條：
中華民國刑法第277條
傷害人之身體或健康者，處5年以下有期徒刑、拘役或50萬元以
下罰金。
犯前項之罪，因而致人於死者，處無期徒刑或7年以上有期徒刑
；致重傷者，處3年以上10年以下有期徒刑。